【裁判字號】    97,易,204
【裁判日期】    970829
【裁判案由】    贓物
【裁判全文】
臺灣雲林地方法院刑事判決               97年度易字第204號
公  訴  人  臺灣雲林地方法院檢察署檢察官
被      告  丙○○
                    （現另案在臺灣雲林第二監獄執行中）
上列被告因贓物案件，經檢察官提起公訴（97年度偵字第872號）
，被告於準備程序中對被訴事實為有罪之陳述，本院裁定進行簡
式審判程序，判決如下：
    主  文
丙○○收受贓物，累犯，處有期徒刑肆月，又收受贓物，累犯，
處有期徒刑肆月，應執行有期徒刑柒月。
    事實及理由
一、犯罪事實：
    丙○○前因竊盜案件，經本院以92年度易緝字第11號刑事判
    決判處有期徒刑1 年6 月確定，於95年12月26日縮刑期滿執
    行完畢。丙○○因經濟困難，其知悉綽號「阿豐」之姓名年
    籍不詳之成年男子所持有之手機是屬來路不明之贓物，仍接
    受「阿豐」之人託請變賣贓物，而基於收受贓物之犯意，分
    別為下列犯行：
(一)、於96年09月05日下午4 、5 時，在雲林縣元長鄉○○村○○
    路78號1 樓「尚嘉電子遊戲場」內，自綽號「阿豐」之人手
    中，收受贓物NOKIA 廠牌手機1 支（序號：00000000000000
     0，該手機乃被害人乙○○於96年09月05日下午02時許，在
    彰化縣二林鎮○○里○○路二巷遭不詳之人搶奪得逞之物）
    。於同日晚間，丙○○持該手機至址設雲林縣麥寮鄉施厝村
    施厝234 號「電信王國易泰通信行」，變賣予不知情之陳素
    卿，得款新臺幣（下同）600 元，其交付400 元與「阿豐」
    ，餘款供己花用。
(二)、於同年月10日下午某時，在上開「尚嘉電子遊戲場」內，丙
    ○○又向綽號「阿豐」之人收受贓物PIERRE CARDIN 手機1
    支（序號：000000000000000 ，該手機為被害人甲○○於同
    年月10日上午11時許，在雲林縣北港鎮○○路媽祖廟前被歹
    徒搶奪得逞之物）。同日下午，丙○○持該手機至上址「電
    信王國易泰通信行」，變賣予不知情之陳素卿，得款900 元
    ，其交付500 元與「阿豐」，餘款供己花用。嗣經警比對分
    析通聯紀錄而循線查獲。
二、認定犯罪事實所憑之證據及理由：
(一)、本案屬於刑事訴訟法第376 條第2 款所列之案件，依同法第
    284 條之1 規定，得由法官一人獨任審判。又被告於準備程
    序中就被訴事實為有罪陳述，本院裁定進行簡式審判程序（
    依刑事訴訟法第50條但書之規定，此裁定當庭宣示，命記載
    於筆錄即可，不用製作裁定書面），依刑事訴訟法第273 條
    之2 、第159 條第2 項之規定，不適用傳聞法則有關限制證
    據能力之規定，且不受同法第161 條之2 、第161 條之3 、
    第163 條之1 、第164 條至第170 條等有關調查證據方法之
    限制，合先敘明。
(二)、上開犯罪事實，業據被害人乙○○、甲○○於警詢中指訴遭
    搶手機之經過及事後領回手機等情甚明，復經前開NOKIA 廠
    牌手機使用人黃炳坤、購買者黃春華（黃炳坤之妻）於警詢
    中陳述手機來源為陳素卿無誤，不知情的贓物收購者陳素卿
    亦於警詢中指稱手機販賣者即為被告之情明確，此均有其等
    之警詢筆錄在卷可明，並有被告販賣手機之切結書、身分證
    影本、及警方出具之贓物認領保管單、通聯調閱查詢單、手
    機序號之照片等書證在卷可憑。被告於警詢及檢察官訊問時
    ，亦自白上開犯罪事實不諱，此有警詢筆錄、檢察官訊問筆
    錄附卷足詳，其於本院審理時，對上開犯罪事實亦坦承不虛
    ，並自白其犯罪動機，其自白與上述證據資料相符，應屬可
    信。
    本件事證明確，被告犯行堪以認定，自應依法論科。
三、論罪科刑之理由：
(一)、被告所為，係犯刑法第349 條第1 項收受贓物罪。被告所犯
    上開2 罪，犯意個別，罪名不同，應予分論併罰。丙○○前
    因竊盜案件，經本院以92年度易緝字第11號刑事判決判處有
    期徒刑1 年6 月確定，於95年12月26日縮刑期滿執行完畢，
    此有臺灣高等法院被告前案紀錄表在卷可明，其於5 年內再
    故意犯本案2罪，均為累犯，依法均加重其刑。
(二)、本院審酌：被告犯後坦承犯行，態度尚稱良好，惟被告於本
    案查獲後不僅未填補被害人之損害，未取得被害人之諒解，
    且於本案起訴後，被告逃匿，經本院發布通緝始經緝獲到案
    ，可認被告不願面對自己的過錯，犯案期間又沈溺於電子遊
    戲場，無固定工作與收入，向家人討錢揮霍，品行不端。被
    告是因友人之請託而收受贓物販賣，販賣所得又部分供己花
    用，顯係為貪圖小利而犯罪，並參被告之家庭生活狀況，及
    其他一切情狀，各量處如主文所示之刑，並定其應執行刑。
四、應適用之法律：
(一)、刑事訴訟法第273條之1第1項、第299條第1項前段。
(二)、刑法第349條第1項、第47條第1項、第51條第5款。
(三)、刑法施行法第1條之1第1項、第2項前段。
中    華    民    國    97    年    8     月    29    日
                  刑事第五庭    法  官  侯廷昌
以上正本證明與原本無異。
如不服本判決，應於判決送達後10日內，載明具體理由向本院提
出上訴狀（須附繕本）。
                                書記官  洪秀虹
中    華    民    國    97    年    8     月    29    日
附錄法條：
中華民國刑法第349條
（普通贓物罪）
收受贓物者，處 3 年以下有期徒刑、拘役或 5 百元以下罰金。
搬運、寄藏、故買贓物或為牙保者，處 5 年以下有期徒刑、拘役
或科或併科 1 千元以下罰金。
因贓物變得之財物，以贓物論。


司法院資訊處製作；財團法人民間司法改革基金會備份。
